【裁判字號】    94,訴,3195
【裁判日期】    950124
【裁判案由】    毒品危害防制條例
【裁判全文】
臺灣高雄地方法院刑事判決              94年度訴字第3195號
公  訴  人  臺灣高雄地方法院檢察署檢察官
被      告  乙○○
上列被告因違反毒品危害防制條例案件，經檢察官提起公訴（94
年度毒偵字第6945號），本院以簡式審判程序判決如下：
    主  文
乙○○連續施用第一級毒品，處有期徒刑壹年貳月；扣案之海洛
因壹包（淨重零點貳柒公克，含海洛因之包裝袋壹個）、含海洛
因之杓子壹支均沒收銷燬之，針筒壹支及束筋條壹條均沒收。
    事  實
一、乙○○前於民國（下同）93年間因施用毒品行為，經本院以
    93年度毒聲字第2089號裁定送強制戒治，嗣經臺灣嘉義戒治
    所評為期間已滿6 月，且認無繼續強制戒治之必要，而於94
    年6 月2 日執行完畢，並由臺灣高雄地方法院檢察署檢察官
    處分不起訴；詎仍不知悔改，竟於強制戒治執行完畢後5 年
    內，仍基於施用第一級毒品海洛因之概括犯意，自94年8 月
    6 日中午12時許起至同年月9 日中午12時許止，連續在高雄
    市○○區○○街北安殿廟內公廁內，施用海洛因5 次，均以
    針筒注射之方式施用。嗣由警方於94年8 月9 日晚上9 時30
    分許，在高雄市○○區○○街196 巷巷口處查獲，並扣得其
    所持有之海洛因1 包（淨重0.27公克及含海洛因之包裝袋1
    個）、含海洛因之杓子1 支，以及其所有供施用海洛因所用
    之針筒1 支、束筋條1 條。
二、案經高雄市政府警察局三民第一分局報請臺灣高雄地方法院
    檢察署檢察官偵查起訴。
    理  由
一、上開事實，業據被告乙○○於審理時坦承不諱（見本院卷第
    96頁），且經警採集其尿液，送高雄市立凱旋醫院鑑驗結果
    ，被告尿液呈施用海洛因後之嗎啡陽性反應，此有該醫院之
    濫用藥物尿液檢驗報告1 份在卷可稽（見本院卷第32頁）；
    復有被告所持之白色粉末1 包、杓子1 支、針筒1 支及束筋
    條1 條等物扣案可資證明，而該白色粉末係海洛因，有法務
    部調查局鑑定通知書1 份附卷足憑（見本院卷第26頁），上
    開杓子亦含有海洛因一情，亦據本院送高雄醫學大學附設中
    和紀念醫院鑑定屬實，有該醫院檢驗報告1 紙在卷可證（見
    本院卷第115 頁）；足認被告自白施用海洛因犯行部分與事
    實相符；再者，被告前於93年間因施用毒品行為，經本院以
    93年度毒聲字第2089號裁定送強制戒治，嗣經臺灣嘉義戒治
    所評為期間已滿6 月，且認無繼續強制戒治之必要，而於94
    年6 月2 日執行完畢，並由臺灣高雄地方法院檢察署檢察官
    處分不起訴，亦有臺灣高等法院被告前案紀錄表及本院93年
    度毒聲字第2089號裁定（見本院卷第107 ～108 頁）、臺灣
    高雄地方法院檢察署檢察官94年度毒偵字第301 號不起訴處
    分書（見本院卷第106 頁）均列印本各1 份在卷可按，是被
    告於強制戒治期滿6 月，且認無繼續強制戒治必要，而執行
    完畢後，5 年內又為本件施用海洛因犯行甚明；從而，本案
    事證明確，被告犯行堪予認定。
二、核被告乙○○所為，係犯毒品危害防制條例第10條第1項 之
    施用第一級毒品罪。被告持有海洛因之低度行為，應為其施
    用海洛因之高度行為所吸收，不另論罪。被告5 次施用海洛
    因之行為，時間緊接，所犯罪名相同，顯係出於概括之犯意
    為之，為連續犯，爰依刑法第56條之規定以一連續施用海洛
    因罪論，並加重其刑。又公訴人雖未就被告所犯94年8 月6
    日中午12時許起至同年月9 日中午12時許止之連續4 次施用
    第一級毒品海洛因犯行部分起訴（除已起訴之94年8 月9 日
    晚上11時30分許回溯24小時內之某時之施用海洛因1 次犯行
    外），惟查被告所犯上開未經起訴之連續4 次施用海洛因犯
    行部分，與已起訴之94年8 月9 日晚上11時30分許回溯24小
    時內之某時之施用海洛因1 次之犯行，係連續犯，已如前述
    ，具有裁判上一罪之關係，並為起訴效力所及，本院自得併
    予審酌，附此敘明。爰審酌被告前於81、84年間即先後2 次
    犯違反麻醉藥品管理條例吸用麻醉藥品罪，均經本院判處罪
    刑確定，且皆已執行完畢，於毒品危害防制條例施行後，再
    於93年間因施用毒品犯行，經法院裁定觀察勒戒、強制戒治
    ，於強制戒治執行期滿6 月，且認無繼續強制戒治之必要而
    執行完畢，並獲臺灣高雄地方法院檢察署檢察官處分不起訴
    ，業如前述，顯見其早於81年間即有施用毒品之慣行，長期
    以來陸續陷溺於毒癮之施用，反復因毒品施用行為，陷於罪
    刑，又曾觀察勒戒、強制戒治，仍無法自拔，故為根除其毒
    癮，自應施以相當期間之強制禁絕處遇，期能達戒毒之效，
    惟念其於審理中已坦承全部犯行，犯後態度尚佳等一切情狀
    ，量處如主文所示之刑，以示懲儆。至扣得其所持有之海洛
    因1 包（淨重0.27公克及含海洛因之包裝袋1 個）、含海洛
    因之杓子1 支，均係查獲之毒品，爰依毒品危害防制條例第
    18條第1 項前段規定沒收銷燬之；另扣案之供被告施用海洛
    因所用之針筒1 支、束筋條1 條，均係其所有，業據被告於
    審理時供明在卷，且被告並供述：該針筒係其施用海洛因所
    使用，而其施用海洛因後曾清洗該針筒等詞（見本院卷第12
    3 頁），核與該針筒內確無海洛因存在相符（此經本院將該
    針筒送請高雄醫學大學附設中和紀念醫院鑑定屬實，有該醫
    院之檢驗報告1 紙在卷可查，有本院卷第18頁），是均依刑
    法第38條第1 項第2 款之規定沒收之。
據上論斷，應依刑事訴訟法第299 條第1 項前段、第273 條之1
第1 項，毒品危害防制條例第10條第1 項、第18條第1 項前段，
刑法第11條、第56條、第38條第1 項第2款 ，判決如主文。
本案經檢察官甲○○到庭執行職務。
中    華    民    國  95    年    1     月    24      日
                    刑事第二庭法  官  高思大
右正本證明與原本無異。
如不服本判決，應於判決送達後10日內向本院提出上訴狀，上訴
於台灣高等法院高雄分院（須附繕本）。
中    華    民    國  95    年    1     月    25      日
                              書記官  蔡語珊
附錄論罪科刑法條：
毒品危害防制條例第10條第1項：
施用第1級毒品者，處6月以上5年以下有期徒刑。


司法院資訊處製作；財團法人民間司法改革基金會備份。
